【裁判字號】    99,交聲,2207
【裁判日期】    990830
【裁判案由】    交管條例聲異
【裁判全文】
臺灣板橋地方法院交通事件裁定        99年度交聲字第2207號
原處分機關  臺北市交通事件裁決所
異  議  人
即受處分人  甲○○
上列異議人即受處分人因違反道路交通管理處罰條例案件，對於
臺北市交通事件裁決所民國99年6月11日所為之北市裁催字第裁
22-C00000000號處分，聲明異議，本院裁定如下：
    主  文
異議駁回。
    理  由
一、原處分意旨略以：異議人即受處分人甲○○於民國98年5月
    24日13時39分許，騎乘車牌號碼127-BME號重型機車，行經
    臺北縣永和市○○路、保福路口 (裁決書略載為「中山路保
    福路口」)，因有「駕車行經有燈光號誌管制之交岔路口闖
    紅燈 (紅燈左轉)」之違規行為，經臺北縣政府警察局永和
    分局交通分隊警員當場填製北縣警交大字第C00000000號舉
    發違反道路交通管理事件通知單予以舉發後，原處分機關於
    99 年6月11日以北市裁催字第裁22-C00000000號違反道路交
    通管理事件裁決書，依道路交通管理處罰條例第53條第1項
    、第63條第1項第3款（裁決書漏載第3款）之規定，裁處罰
    鍰新臺幣（下同）2,700元，並記違規點數3點。
二、異議意旨略以：該處未設待轉區，伊無法待轉，因而伊是在
    中山路綠燈的狀態時騎到安全島旁邊，等到對向保福路變成
    綠燈時才轉過去，且當時伊看到別人也是這麼騎，為此聲明
    異議，請求撤銷原處分云云。
三、按汽車駕駛人，行經有燈光號誌管制之交岔路口闖紅燈者，
    處1,800 元以上5,400 元以下罰鍰，並記違規點數3 點，道
    路交通管理處罰條例第53條第1 項、第63條第1 項第3 款分
    別定有明文。
四、經查：
(一)異議人於98年5月24日13時39分許，騎乘車號127-BME號重型
    機車，行經有燈光號誌管制之臺北縣永和市○○路、保福路
    口，經臺北縣政府警察局永和分局交通分隊員警當場攔停並
    以闖紅燈（紅燈左轉）為由製單舉發等事實，為異議人所不
    爭執，並有臺北縣政府警察局北縣警交大字第C00000000號
    舉發違反道路交通管理事件通知單影本、原處分機關99年6
    月11日北市裁催字第裁22-C00000000號違反道路交通管理事
    件裁決書、臺北縣政府警察局永和分局98年6 月18日北縣警
    永交字第0980019618號、98年8月11日北縣警永交字第09800
    26135號函各1份附卷可稽，是此部分之事實堪予認定。
(二)雖異議人辯稱：伊係在分隔島停等後左轉，並無違規云云。
    惟經本院傳喚證人即舉發員警董賢德到庭並具結證稱：我當
    天執行取締交通違規勤務，我站在保福路及中山路路口之保
    福路上，我看到保福路綠燈、中山路紅燈時，異議人直接從
    中山路左轉過來，沒有在安全島停等。那邊不需要二段式左
    轉。因我當時沒有騎車，後來才去牽車，追上去攔停異議人
    。攔停異議人後，他沒有說他無法待轉所以在分隔島那邊停
    等，只有說他家裡有事趕時間，請我不要開單，我表示還是
    得依法處罰。站在路口可以清楚看到中山路停止線位置，中
    山路上有分隔島，但是還是可以看到中山路上行進的車子。
    我確定本件違規車輛是在中山路紅燈的狀況下一直直行後左
    轉等語（見本院99年8月11日訊問筆錄第2至4頁），衡以證
    人董賢德對異議人違規行為之經過陳述詳盡，且亦無不合常
    理或矛盾之處，復經具結擔保其證言之真實性，衡情當不致
    甘冒涉犯偽證罪之風險，而故意設詞攀誣或虛構違規事實以
    陷害異議人之理，故證人董賢德前開證詞，堪以採信。異議
    人空言辯稱其係在分隔島停等後左轉云云，自不足為採。
五、綜上所述，異議人即受處分人確有於前述時、地闖紅燈之違
    規行為。是原處分機關援引道路交通管理處罰條例第53 條
    第1項、第63條第1項第3款（裁決書漏載第3款）之規定，據
    以裁處罰鍰2,700元，並記違規點數3點，核無違誤，本件異
    議人之異議為無理由，應予駁回。
據上論斷，應依道路交通案件處理辦法第19條，裁定如主文。
中    華    民    國    99    年    8     月    30    日
                  交通法庭   法  官   陳昭筠
以上正本證明與原本無異。
如不服本裁定應於送達後5日內向本院提出抗告狀。
                             書記官   黃文儀
中    華    民    國    99    年    8     月    31    日

司法院資訊處製作；財團法人民間司法改革基金會備份。
